臺北高等行政法院判決
111年度交上字第118號
上  訴  人  龍詮有限公司                               

代  表  人  游景元（董事）


訴訟代理人  劉大正  律師
被 上訴 人  桃園市政府交通事件裁決處

代  表  人  張丞邦（處長）

上列當事人間交通裁決事件，上訴人對於中華民國111年2月25日
臺灣桃園地方法院110年度交字第343號行政訴訟判決，提起上訴
，本院判決如下：
主  文
上訴駁回。
上訴審訴訟費用新臺幣柒佰伍拾元由上訴人負擔。
　　理  由
一、事實概要
    上訴人於民國110年3月12日因其所有車牌號碼000－0000號自
    用大貨車（下稱系爭車輛），行經桃園市蘆竹區富國路與南
    青路口時，為桃園市政府警察局蘆竹分局（下稱舉發機關）
    員警認有道路交通管理管理處罰條例（下稱道交處罰條例）
    第29條之2第1項「汽車裝載貨物超過核定之總重量、總聯結
    重量（超載）」之違規，遂當場舉發並填製掌電字第DAPB50
    050號之舉發違反道路交通管理事件通知單，記載應到案日
    期為110年4月26日前，並移送被上訴人處理。嗣上訴人於11
    0年4月14日到案陳述不服舉發，經被上訴人查認上訴人確有
    前開違規行為，乃於110年6月28日填製桃交裁罰字第58－DAP
    B50050號裁決書(下稱原處分)，依道交處罰條例第29條之2
    第1項、第3項及違反道路交通管理事件統一裁罰基準及處理
    細則（下稱裁罰基準及處理細則）等規定，裁處原告罰鍰新
    臺幣(下同)13,000元，並記汽車違規記錄1次。上訴人不服
    ，遞經臺灣桃園地方法院（下稱原審法院）於111年2月25日
    以110年度交字第343號行政訴訟判決（下稱原判決）駁回上
    訴人之訴，遂提起本件上訴。
二、上訴人起訴主張及訴之聲明、被上訴人於原審之答辯及聲明
    、原判決認定之事實及理由，均引用原判決書所載。
三、上訴人上訴意旨略以：
    系爭車輛之核定重量為24公噸，於永豐餘公司桃園廠地磅站
    初次過磅時，磅得26.45、26.43、26.42公噸不同重量，原
    審未依職權調查系爭車輛之總重量究竟為何，即毫無依據率
    認以第1次磅得重量（序號151號磅單）為準，明顯有誤；系
    爭車輛再次過磅時，磅得26.39公噸（序號155號磅單），超
    重部分未逾核定總重量之10%，依裁罰基準及處理細則第12
    條第1項第13款規定，原審應依職權調查有無「未嚴重危害
    交通安全、秩序，且情節輕微，以不舉發為適當」之情事，
    卻未調查，同屬違法。再者，原判決僅憑員警片面之詞，即
    認定序號151號磅單所載之出廠時間：110年3月12日9時48分
    許，係漏未校正而誤載，並認為本件舉發機關之查獲時間為
    同日11時2分許，與再次過磅之出廠時間為序號155號磅單所
    載之11時0分許，互相矛盾，認事用法亦違反論理及經驗法
    則。又原判決既認定序號151號磅單係因漏未校正導致所載
    出廠時間有誤，對於初次過磅磅得之相異重量，卻未慮及亦
    可能係因未校正磅秤所致，亦有未依職權調查證據之違法等
    語，並求為判決：原判決廢棄、原處分撤銷。
四、本院經核原判決之結論，並無違誤。茲就上訴理由再予補充
    如下：
  ㈠原判決並無上訴人所稱未依職權調查、理由矛盾，或違反經
    驗、論理法則等違法：
　　⒈按道交處罰條例第29條之2第1項規定：「汽車裝載貨物超
      過核定之總重量、總聯結重量者，處汽車所有人罰鍰，並
      記汽車違規紀錄1次，其應歸責於汽車駕駛人時，除依第3
      項規定處汽車駕駛人罰鍰及依第63條第1項第2款規定記點
      外，並記該汽車違規紀錄次。」
　　⒉經查，系爭車輛核定之車重11.85公噸、載重12.15公噸、
      總重輛24公噸，而舉發機關員警在場就系爭車輛過磅時，
      第1次磅得重量26.45公噸，即已逾該車載貨核定總重量24
      公噸，且斯時所使用永豐餘公司桃園廠地磅站之固定地秤
      ，有據經濟部標準檢驗局檢定合格，檢定日期109年12月2
      日、有效期限110年12月31日，最大秤量為60公噸、最小
      秤量為200公斤等情，均為原審所確定之事實，並有系爭
      車輛汽車之汽車車籍查詢表、原審法院就舉發員警密錄器
      影像光碟之勘驗筆錄、序號151號磅單、經濟部標準檢驗
      局度量衡器檢定合格證書、舉發通知單及舉發員警職務報
      告等件附於原審卷可稽，自得採為本件裁判之基礎。
　　⒊其次，原判決業已論明前述舉發機關員警在場磅得之爭車
      輛總重量，確實已超過道交處罰條例第29條之2規定之系
      爭車輛核定總重量24公噸（以上訴人所稱原審法院勘驗當
      時影像光碟內容中，當場縱有提及磅得26.45公噸、26.43
      公噸或26.42公噸之不同，但同樣均已超過核定總重量24
      公噸而構成違規），並就上訴人所持列載磅得重量26.39
      公噸之序號155地磅單（原審卷第36頁），除指出此磅得
      總重量仍已超過前述核定總重量24公噸而有違規外，並參
      採舉發機關員警之說明，指駁此序號155地磅單證據係不
      可採之理由包含：上訴人駛出廠區後再繞回地磅站過磅，
      無論舉發機關員警此時是否在場，亦無法得知上訴人繞回
      過磅前是否另有做出影響車重之舉動等旨（原判決第8頁
      第3至16行）；另針對上訴人主張序號151地磅單上載時間
      與實際時間不符，亦有論明應係地磅站人員未將儀器之「
      時間校正」，並指出前述儀器既有依法檢驗合格，又無事
      證可認時間校正與否與重量數據有何連動關係等，故認尚
      不足以影響地磅站針對重量之測量準確度（原判決第8頁
      第17行至第9頁第9行），經核且均符合論理法則、經驗法
      則及證據法則，並無違誤。上訴論旨就此無非係重述其在
      原審法院業經主張而為原判決摒棄不採之陳詞，泛稱原審
      法院就系爭車輛磅得重量究竟若干乙節，有未依職權調查
      證據，或謂原判決有理由矛盾等違法，均不足採。
  ㈡原判決亦無上訴人所指摘下述理由矛盾或不適用法規等違法
    情事：
　　⒈按裁罰基準及處理細則第12條第1項第13款固然規定：「行
      為人有下列情形之一，而未嚴重危害交通安全、秩序，且
      情節輕微，以不舉發為適當者，交通勤務警察或依法令執
      行交通稽查任務人員得對其施以勸導，免予舉發：……十三
      、駕駛汽車裝載貨物超過核定之總重量或總聯結重量，未
      逾10%。」主要在於將交通執法儀器之測量精準度納入考
      量，避免因儀器使用上發生誤差，而以一定之「寬容值」
      作為篩選舉發處罰對象之作法，由執法者斟酌儀器測得之
      數據以及所生之危害程度，決定是否舉發（本院103年度
      交上字第6號判決意旨參照）。
　　⒉而查，原判決係認定本件系爭車輛過磅之總重量為26.45公
      噸（包含上訴人所指稱前述勘驗筆錄載及當場尚有26.43
      公噸、26.42公噸，原審卷第45頁），業已超過系爭車輛
      核定之總重量24公噸之10%（即26.4公噸），此情本即與
      此免予舉發規定之要件不符，自無上訴人所稱不適用此規
      定之違法。至於上訴人另指序號155地磅單所載26.39公噸
      者，如前述，既據原判決論明不可採信之理由，自亦無續
      行論究是否得適用裁罰基準及處理細則第12條第1項第13
      款規定之餘地，上訴意旨指摘原判決就此有不適用法規之
      違法，實屬無理。
　　⒊又以，關於序號155地磅單上載時間，如前述，既堪認與前
      述序號151地磅單同樣存在過磅儀器時間未經校正之問題
      ，自亦無從憑以質疑原判決所為員警查獲時間或序號151
      地磅單過磅時間等論斷，有何理由互相矛盾可言。
　　⒋是則，上訴意旨指摘原判決有未適用此免予舉發規定，或
      謂原判決關於前開時間之認定有理由矛盾等違法云云，實
      係以一己主觀之歧異見解，就原審法院與其希冀不同之證
      據取捨，致事實認定與其主張不同者，重複爭執，並謂原
      判決有違法情事，亦不可採。
五、從而，原判決認事用法，均無違誤，上訴意旨仍以前詞指摘
    原判決有未依職權調查證據、理由矛盾、適用法規不當或違
    反經驗法則、論理法則等違法，求予廢棄，為無理由，應予
    駁回。
六、末按交通裁決事件之上訴，行政法院為訴訟費用之裁判時，
    應確定其費用額，此觀行政訴訟法第237條之9第2項準用第2
    37條之8第1項規定即明。本件上訴人對於交通裁決事件之上
    訴，既經駁回，則上訴審訴訟費用750元（上訴裁判費）自
    應由上訴人負擔，爰併予確定如主文第2項所示。
七、據上論結，本件上訴為無理由。依行政訴訟法第237條之9第
    2項、第236條之2第3項、第255條第1項、第237條之8第1項
    、第98條第1項前段，判決如主文。
中　　華　　民　　國　　111 　年　　9 　月   　12 　　日
                    臺北高等行政法院第一庭
                              審判長法  官  蕭忠仁
                                    法  官  林秀圓
                                    法  官  林麗真
上為正本係照原本作成。
不得上訴。 
中　　華　　民　　國　　111　 年　 　9  　 月　　12　 日
                                    書記官  李淑貞